【裁判字號】    95,訴,1633
【裁判日期】    950622
【裁判案由】    毒品危害防制條例
【裁判全文】
臺灣高雄地方法院刑事判決              95年度訴字第1633號
公  訴  人  臺灣高雄地方法院檢察署檢察官
被      告  乙○○
                      號
上列被告因毒品危害防制條例案件，經檢察官提起公訴（95年度
毒偵字第3096號），本院改依簡式審判程序審理，判決如下：
    主  文
乙○○連續施用第一級毒品，累犯，處有期徒刑玖月，扣案之第
一級毒品海洛因壹包（驗後淨重零點零陸公克，空包裝重零點壹
捌公克）沒收銷燬之。
    事  實
一、乙○○前因毒品危害防制條例案件，經本院以91年度訴緝字
    第16號判決，判處有期徒刑8 月確定；復同因毒品危害防制
    條例案件，經本院以92年度訴字第1869號判決，判處有期徒
    刑10月確定，上開2 罪接續執行，於民國93年10月19日假釋
    出監，嗣於同年11月8 日假釋期滿執行完畢。又曾因施用毒
    品案件，經本院以89年度毒聲字第6665號裁定令入戒治處所
    施以強制戒治，復經本院以91年度毒聲字第4353號裁定停止
    戒治，於91年8 月29日釋放出戒治處所，嗣於91年12月25日
    停止戒治期滿執行完畢。詎其仍不知戒絕毒癮，明知海洛因
    業經公告列為毒品危害防制條例第2 條第2 項第1 款之第一
    級毒品，不得非法持有、施用，猶於前開強制戒治執行完畢
    釋放後5 年內，基於施用第一級毒品海洛因之概括犯意，自
    95年1 月間某日起，至同年3 月17日下午1 時45分許回溯24
    小時內之某時點止，在其位於高雄縣梓官鄉○○村○○○路
    自立巷5 號之住處內，以將第一級毒品海洛因加水置於針筒
    內注射手臂血管之方式，連續施用第一級毒品海洛因多次。
    嗣於95年3 月17日上午11時50分許，其行經高雄縣梓官鄉○
    ○○路27之1 號前，因形跡可疑為警攔查，在其身上查獲預
    備供其施用之第一級毒品海洛因1 包（驗後淨重0.06公克，
    空包裝重0.18公克），因而知悉上情。
二、案經高雄縣政府警察局岡山分局報告臺灣高雄地方法院檢察
    署檢察官偵查起訴。
    理  由
一、按本件被告乙○○所犯係死刑、無期徒刑、最輕本刑為3 年
    以上有期徒刑以外之罪，其於準備程序就前揭被訴事實為有
    罪之陳述，經受命法官告知簡式審判程序之旨，並聽取其與
    公訴人意見後，本院認無不得或不宜改依簡式審判程序進行
    之處，爰依刑事訴訟法第273 條之1 第1 項、第284 條之1
    ，裁定本件由受命法官獨任進行簡式審判程序，合先敘明。
二、前揭犯罪事實，業據被告於本院審理中坦承不諱，且其前開
    為警查獲後，採集尿液送檢之檢驗結果，係呈施用第一級毒
    品海洛因後所會產生之嗎啡陽性反應，有台灣檢驗科技股份
    有限公司95年3 月29日KＺ000000000000號濫用藥物尿液檢驗
    報告在卷可稽，而扣案之一包物品，經法務部調查局鑑驗結
    果，確係第一級毒品海洛因（驗後淨重0.06公克，空包裝重
    0.18公克），有該局95年5 月16日調科壹字第220023201 號
    鑑定通知書附卷可佐，則被告前開自白顯與事實相符，堪以
    採信。而被告前因施用毒品案件，經本院以89年度毒聲字第
    6665號裁定令入戒治處所施以強制戒治，復經本院以91年度
    毒聲字第4353號裁定停止戒治，於91年8 月29日釋放出戒治
    處所，嗣於91年12月25日停止戒治期滿執行完畢等情，有臺
    灣高雄地方法院檢察署刑案資料查註紀錄表及臺灣高等法院
    被告前案紀錄表在卷可憑。綜上所述，被告於強制戒治執行
    完畢釋放後，5 年內再犯施用第一級毒品海洛因之犯行至明
    ，本件事證明確，被告犯行堪以認定。
三、按海洛因係毒品危害防制條例第2 條第2 項第1 款所稱之第
    一級毒品，故核被告所為，係犯該條例第10條第1 項之施用
    第一級毒品罪。被告持有第一級毒品海洛因後，進而施用，
    其持有之低度行為應為施用之高度行為所吸收，不另論罪。
    被告先後多次施用第一級毒品海洛因犯行，時間緊接，犯罪
    構成要件相同，顯係基於概括犯意為之，應依連續犯之規定
    論以一罪，並加重其刑。被告有如犯罪事實欄所載之上揭前
    科紀錄，有前開臺灣高等法院被告前案紀錄表及臺灣高雄地
    方法院檢察署被告之刑案資料查註紀錄表在卷可稽，其受有
    期徒刑執行完畢，5 年內再犯本件最重本刑為有期徒刑以上
    之罪，為累犯，應依刑法第47條規定加重其刑，並遞加重之
    。爰審酌被告經強制戒治後，尚未能戒絕毒癮，足證前開保
    安處分措施實難矯治其惡性，惟念及其犯後坦承罪行，態度
    良好，而所犯係為自戕行為，尚未對他人造成實害等一切情
    狀，量處如主文所示之刑，以資懲儆。扣案之毒品確為第一
    級毒品海洛因之事實，業如前述，而因法務部調查局一般係
    以傾倒之方式，將包裝袋內之第一級毒品海洛因倒出而與包
    裝袋分離而稱重，必要時，輔以刮杓刮取袋內粉末，然無論
    依何種方式分離，包裝袋內均有極微量之第一級毒品海洛因
    殘留，業經法務部調查局以93年3 月19日調科壹字第093001
    13060 號函釋在案，此為本院職務上已知之事實，足認前開
    空包裝袋，其內含有極微量第一級毒品海洛因殘留而無法析
    離，應整體視為查獲之第一級毒品海洛因，依毒品危害防制
    條例第18條第1 項前段之規定，諭知沒收銷燬之；至於鑑識
    耗損之第一級毒品海洛因，既已滅失，爰不再行諭知沒收銷
    燬，併此敘明。
據上論斷，應依刑事訴訟法第273 條之1 第1 項、第284 條之1
、第299 條第1 項前段，毒品危害防制條例第10條第1 項、第18
條第1 項前段，刑法第11條、第56條、第47條，判決如主文。
本案經檢察官甲○○到庭執行職務。
中    華    民    國    95    年    6     月    22    日
                  刑事第五庭    法  官 陳君杰
以上正本證明與原本無異。
如不服本判決，應於判決送達後10日內，向本院提出上訴狀。
中    華    民    國    95    年    6     月    22    日
                                書記官 陳昱良
附錄本判決論罪科刑法條全文：
毒品危害防制條例第10條第1 項
施用第一級毒品者，處6 月以上5 年以下有期徒刑。


司法院資訊處製作；財團法人民間司法改革基金會備份。
